臺灣臺北地方法院交通事件裁定　九十六年度交聲字第二五三號
受處分人
即異議人　鑫鑫交通企業有限公司
代 表 人　王春國
代 理 人　丙○○
上列受處分人即異議人因違反道路交通管理處罰條例案件，對於
臺北市交通事件裁決所民國九十六年一月二十五日所為之處分（
原處分案號：北市裁二字第裁二二－Ａ00000000號），
聲明異議，本院裁定如下：
    主  文
異議駁回。
    理  由
一、按汽車行駛損毀或變造汽車牌照、塗抹污損牌照，或以安裝
    其他器具之方式，使不能辨認其牌號者，處汽車所有人新臺
    幣（下同）二千四百元以上四千八百元以下罰鍰，並責令申
    請換領牌照或改正，道路交通管理處罰條例第十三條第一款
    定有明文。
二、原處分意旨略以：受處分人即異議人鑫鑫交通企業有限公司
    （下稱鑫鑫公司）所有車牌號碼六七六－ＣＴ號之營業用小
    客車，於民國九十五年十月六日下午四時二十一分許，行經
    臺北市○○○路與民權東路三段路口，因跨越雙白線行駛，
    為臺北市政府警察局松山分局民有派出所甲○○警員予以拍
    照，惟於製單過程中，發現受處分人有塗抹污損牌照使不能
    辨認其牌號之違規行為，而逕行製單舉發，嗣經受處分人於
    應到案日期即九十五年十二月二十一日前之九十五年十二月
    八日向原處分機關即臺北市交通事件裁決所提出申訴，由原
    處分機關函請舉發單位即臺北市政府警察局交通警察大隊調
    查結果，仍認受處分人有塗抹污損牌照使不能辨認其牌號之
    違規行為，原處分機關乃依道路交通管理處罰條例第十三條
    第一款及違反道路交通管理事件統一裁罰基準表規定，於九
    十六年一月二十五日以北市裁二字第裁二二－Ａ00000
    000號裁決書裁處受處分人罰鍰三千元。
三、異議意旨略以：受處分人鑫鑫公司所有前開營業用小客車之
    車牌並未塗抹污損，舉發照片上牌號無法辨識應係強光或照
    相器材不佳所致，且該車於九十五年十二月十九日至臺北市
    監理處檢驗一切符合規定云云。
四、經查：
  (一)受處分人鑫鑫公司所有車牌號碼六七六－ＣＴ號之營業用小
    客車，於九十五年十月六日下午四時二十一分許，行經臺北
    市○○○路與民權東路三段路口，因跨越雙白線行駛，為臺
    北市政府警察局松山分局民有派出所甲○○警員予以拍照，
    惟製單過程中，發現受處分人有塗抹污損牌照使不能辨認其
    牌號之違規行為，而逕行製單舉發之事實，有臺北市政府警
    察局舉發違反道路交通管理事件通知單、臺北市政府警察局
    交通警察大隊九十五年十二月十五日北市警交大執字第○九
    五三六○三一九○○號書函、採證照片在卷可稽。
  (二)受處分人雖以前揭情詞置辯，惟：
    1.受處分人上開有塗抹污損牌照使不能辨認其牌號之違規行
      為，業據證人即拍攝本件舉發照片之甲○○警員於本院調
      查時，以具結擔保其供述之真實性，並在負擔偽證罪之處
      罰之心理狀態下證稱：九十五年十月六日下午四時二十一
      分許，我在臺北市○○○路三六五號執行交通勤務，我看
      到受處分人所有之車牌號碼六七六－ＣＴ號之營業用小客
      車在復興北路、民權東路三段路口有跨越雙白線行駛之違
      規行為，我就以長鏡頭之相機拍照舉發，後來照片沖洗出
      來，該車號牌有污損不能辨識之情況，只能確定車牌數字
      是六七六，牌號之英文字從照片上看是ＣＹ，我就製單舉
      發車牌號碼六七六－ＣＹ號車輛之車主有跨越雙白線之違
      規行為，後來該車車主向交通大隊提出申訴，我就將案子
      移到交通大隊處理等語明確（見本院卷第二十九頁反面至
      第三十頁）。
    2.證人即舉發本件之臺北市政府警察局交通大隊乙○○助理
      員於本院調查時亦結證：甲○○警員原本依本件舉發照片
      舉發車牌號碼六七六－ＣＹ號車輛之車主有跨越雙白線行
      駛之違規行為，後來該車車主申訴說車牌號碼六七六－Ｃ
      Ｙ號之車牌已經繳銷，所以這個案子就從松山分局移到我
      們交通大隊，我們在第一時間看到舉發照片時，也認為車
      牌號碼是六七六－ＣＹ號，再經我們依車籍資料、車型、
      車色、特徵等比對結果，最後才確定應該是受處分人所有
      車牌號碼六七六－ＣＴ號之營業用小客車，後來就製單舉
      發該車有跨越雙白線行駛及污損號牌之違規行為等語甚詳
      （見本院卷第二十九頁反面至第三十頁）。
    3.觀諸卷附本件採證照片（見本院卷第七頁及第三十二頁）
      所示，受處分人所有之前揭營業用小客車之後端車牌，數
      字「７」、「６」，英文字母「Ｃ」「Ｔ」中間有白色橫
      向長條痕跡，英文字母「Ｔ」字上方復有白點，乍看之下
      確使人誤認為該英文字母為「Ｙ」，而無法明顯辨認輕易
      判讀，且當時天氣佳，甲○○警員所使用之照相器材之鏡
      頭並無污損骯髒之情形，照片沖洗出來亦相當清晰等情，
      復據甲○○警員結證在卷（見本院卷第三十頁反面），足
      證受處分人確有塗抹污損牌照，使不能辨認其牌號之違規
      行為。至於受處分人辯稱：其於九十五年十二月十九日至
      臺北市監理處檢驗一切符合規定一情縱或屬實，亦與本件
      違規行為無必然關係，受處分人更不能執此作為免罰之理
      由。
  (三)綜上所述，原處分機關對受處分人之前揭違規行為，依道路
    交通管理處罰條例第十三條第一款，及違反道路交通管理事
    件統一裁罰基準表規定，裁處受處分人罰鍰三千元，核無不
    當。本件聲明異議為無理由，應予駁回。
據上論斷，應依道路交通案件處理辦法第十九條，裁定如主文。
中　  華    民    國　九十六  年　  四    月　  二  　日
　　　　　　　　          臺灣臺北地方法院交通法庭
                              法      官  孫萍萍
以上正本證明與原本無異。
如不服本裁定，應於送達後五日內，向本院提出抗告狀。
                              書  記  官  張汝琪
中　  華    民    國　九十六  年　  四    月　  二  　日
